---
p---
title: 'Aprendizaje Automático: Trabajo Final'
author: "Gonzalo Tabares, Washington Rosa y Daniel Paggiola"
date: "`r format(Sys.time(), '%d %B, %Y')`"
header-includes:
  \usepackage{fancyhdr} 
  \usepackage{graphicx} 
  \usepackage{eurosym} 
  \usepackage{booktabs,xcolor}
  \usepackage{url}
  \usepackage{float}
  \AtBeginDocument{\selectlanguage{spanish}}
output:
  prettydoc::html_pretty:
    theme: leonids
    highlight: github    
vignette: |
  %\VignetteIndexEntry{Vignette Title} %\VignetteEngine{knitr::rmarkdown} %\VignetteEncoding{UTF-8}
---

```{r setup, include=FALSE}
knitr::opts_chunk$set(echo = T,message = F,warning = F,
                      eval = T,fig.align="center",out.width = "100%")
```

```{r librerias,message=FALSE,echo=F}

### LIBRERIAS

# Genericas
library(tidyverse)
library(RColorBrewer)
library(rattle)
library(kableExtra) #mejora tablas kable()

# Especificas de cada modelo
#library(caret)
#library(rpart)
#library(partykit)
#library(randomForest)
#library(e1071)
#library(mlbench)
# Algo mas sofisticado
if(system.file(package="mlbench")=="") {
  install.packages("mlbench",dependencies=TRUE)
  } else {
  require("mlbench") #no me queda claro si funca
}

#Plantamos (Karol) Semilla
set.seed(2022) #anio del curso

```

```{r, echo = F}
# CARGO DATOS
data("PimaIndiansDiabetes2")
pima <- PimaIndiansDiabetes2
```

# Presentación del problema

## ¿De qué se trata?

Consta de un problema de clasificación *binaria*, en el cual solicitamos que se trabaje con dos métodos de clasificación de los vistos en el curso y se describa el procedimiento utilizado, modelos escogidos, resultados y conclusiones.

## Datos

Se proporciona un conjunto de datos del Instituto Nacional de la Diabetes y de enfermedades Digestivas y de Riñón (NIDDK) de Estados Unidos. Fue construido con el **objetivo** de *predecir si una paciente puede ser diagnosticada con diabetes mellitus*, en base un grupo de variables explicativas o predictoras. Las mediciones se realizaron en 768 mujeres mayores de 20 años y con descendencia del pueblo originario Pima, habitantes del norte de México y sur de Estados Unidos.

Consta de 9 variables:

```{r variables, echo=FALSE}
# Armamos data.frame con informacion
nmb_var <- colnames(pima)
pima$diabetes <- ifelse(pima$diabetes=="pos",1,0)
tipo_var <- lapply(pima,class) %>% unlist %>% unname
rng1 <- lapply(pima,min,na.rm=TRUE) %>% unlist %>% unname
rng2 <- lapply(pima,max,na.rm=TRUE) %>% unlist %>% unname
descr <- c("Cantidad de veces que estuvo embarazada",
           "Resultado de tolerancia a la glucosa (glucosa plasmática en ayunas)",
           "Presión diastólica (mm Hg)",
           "Grosor de pliegues en triceps (mm)",
           "Insulina en suero a las 2 horas (mu U/ml)",
           "Indice de Masa Corporal (IMC): peso_kg/(altura_mts)^2",
           "Probabilidad de tener diabetes en base a historia familiar",
           "Edad en años",
           "La paciente tiene (=1) o no tiene (=0) diabetes*")
meta <- cbind("Nombre"=nmb_var,"Tipo"=tipo_var,"Mínimo"=rng1,"Máximo"=rng2,"Descripción"=descr)

#Tabla con metadaos
kbl(meta,booktabs=TRUE) %>%
  kable_styling(latex_options="striped") #%>%
  #as_image() #queda mejor en tabla HTML

```

*Nota*: (\*) la variable original de los datos en el paquete `{mlbench}` es un *factor*. Pueden trabajar con cualquiera de las dos versiones --la original o la transformada. La última quedará guardada si corren la segunda línea del chunk llamado `variables`. Simplemente hay que tener cuidado con los modelos que se vayan a usar y verificar que el tipo de variable sea el correcto para cada modelo.

```{r, echo=FALSE}
#summary(PimaIndiansDiabetes2)
```

# Se pide

## 1.Trabajo previo

### Depurar

¿Encuentra alguna medida fuera de lo normal? ¿Hay datos faltantes en este conjunto de datos? En cualquiera de los dos casos, identifique dónde hay problemas y explique brevemente cambios que pudiera realizar a los datos.

### Variables a trabajar

¿Cuál es la variable de interés? ¿Y las variables que ayudan a predecir sus resultados? Explique brevemente

```{r}
#La variable de interés es diabetes. Con el resto de los datos del dataset se puede predecir si un paciente puede ser diagnosticado con diabetes mellitus.

```

<!-- Agregar tantos chunks R como sean necesarios: boton "+C" verde -->

## 2.Métodos de clasificación escogidos

Se eligieron los siguientes

-   método 1: Se elige el método Accuracy que nos indica el porcentaje de los casos bien clasificados.

-   método 2: Se elige el método Precisión que nos indica el porcentaje de casos positivos bien clasificados dentro de los casos positivos predichos.

## 3.Resultados

### Separación de datos para validación

Elija proporción de datos de entrenamiento y de prueba (o testing) para separar los datos.

```{r}
# Se elige el 75% de los datos para entrenamiento y el 25% para pruebas.
```

<!-- Se recomienda que la proporción de datos de entrenamiento supere al menos el 50% del total de datos -->

<!-- Agregar tantos chunks R como sean necesarios: boton "+C" verde -->

### Comparación entre modelos

Comentar brevemente las salidas obtenidas

```{r}

```

*Comentarios*: (rellenar)

Utilizar métricas apropiadas para comparar performance de modelos

```{r}

```

*Comentarios*: (rellenar)

## 4.Conclusiones

-   Conclusion 1:

-   Conclusion 2:

-   Conclusion 3:

## Comentarios finales

(todo lo que consideren necesario explicar: descubrimientos más importantes, limitaciones, sugerencias, etc.)
